【裁判字號】    98,交聲,2191
【裁判日期】    980907
【裁判案由】    違反道路交通管理處罰條例聲明異議
【裁判全文】
臺灣臺北地方法院交通事件裁定        98年度交聲字第2191號
原處分機關  臺北市交通事件裁決所
異  議  人
即受處分人  甲○○
上列異議人即受處分人因違反道路交通管理處罰條例案件，對於
臺北市交通事件裁決所中華民國98年6月18日所為之處分（原處
分案號：北市裁罰字第裁22-AEX627768號），聲明異議，本院裁
定如下：
    主  文
異議駁回。
    理  由
一、原處分意旨略以：異議人即受處分人甲○○於民國98年4月9
    日夜間9時40分許，未領有駕駛執照而駕駛車號DF-6646號自
    小客車，行經臺北市○○路6巷巷口，為警攔停後填單舉發
    ，受處分人於應到案日期前向原處分機關提出申訴，經原處
    分機關調查結果，仍認受處分人確有前開違規行為，原處分
    機關乃依道路交通管理處罰條例第21條第1項第1款之規定，
    裁處受處分人罰鍰新臺幣8,400元。
二、訊據受處分人矢口否認有上開違規之情，辯稱：伊於94年通
    過普通小型車駕駛資格考試，在領取駕照時，因為監理機關
    要求把所有罰款繳清，伊當時沒有那麼多錢，所以才沒有領
    取駕照，但伊既已通過考試，就可以開車，並非無照駕駛云
    云。
三、按汽車駕駛人，未領有駕駛執照駕車者，處新臺幣六千元以
    上一萬二千元以下罰鍰，道路交通管理處罰條例第21條第1
    項第1款定有明文。經查，受處分人確有於上開時、地駕駛
    前揭自用小客車為警攔停舉發，該時受處分人並未領有自用
    小客車之駕駛執照之事實，業據受處分人坦承在卷，並有舉
    發通知單附卷可稽。受處分人雖以前詞否認有違規之情，惟
    按汽車駕駛執照為駕駛汽車之許可憑證，由駕駛人向公路監
    理機關申請登記，考驗及格後發給之；汽車駕駛人經考驗及
    格，未領取駕駛執照前，不得駕駛汽車，道路交通安全規則
    第50條第1項規定甚明，該規定之意旨，乃在以汽車駕駛執
    照之發給作為駕駛汽車上路之「許可憑證」，而從道路交通
    秩序維護之觀點而論，若駕駛人在領取駕照前，即允許其駕
    車上路，勢將有礙於監理單位對用路人之管理，除對道路交
    通安全之維護管理造成妨礙外，亦將增加執法單位判斷之困
    難，對增進執法效率健全公益之目標當有相當負面之影響，
    是縱已通過駕照考試，在未經完成領照程序前即駕車上路，
    仍無從免責。
四、綜上所述，受處分人確有於上開時、地無駕駛執照駕車之事
    實甚明，原處分機關依前揭道路交通管理處罰條例之規定，
    裁處受處分人罰鍰新臺幣8,400元，於法並無不合，本件異
    議為無理由，應予駁回。
據上論斷，應依道路交通案件處理辦法第19條，裁定如主文。
中    華    民    國    98    年    9     月    7     日
                              交通法庭法  官  許泰誠
以上正本證明與原本無異
如不服本裁定應於送達後5日內向本院提出抗告狀
                                      書記官  高菁菁
中    華    民    國    98    年    9     月    7     日


司法院資訊處製作；財團法人民間司法改革基金會備份。
